【裁判字號】    94,訴,1820
【裁判日期】    950817
【裁判案由】    毒品危害防制條例
【裁判全文】
臺灣臺北地方法院刑事判決              94年度訴字第1820號
公  訴  人  臺灣臺北地方法院檢察署檢察官
被      告  甲○○
                    （另案於臺灣臺北監獄臺北分監執行中）
上列被告因毒品危害防制條例案件，經檢察官提起公訴（94年度
毒偵字第1988號）及移送併辦（95年度毒偵字第390號），嗣於
本院準備程序進行中，被告先就被訴事實及移送併辦事實為有罪
之陳述，經裁定進行簡式審判程序，判決如下：
    主  文
甲○○連續施用第一級毒品，累犯，處有期徒刑壹年貳月。扣案
如附表壹所示之物均沒收並銷燬，扣案如附表貳所示之物均沒收
。
    事  實
一、甲○○前因毒品危害防制條例案件，經臺灣板橋地方法院88
    年度訴字第1313號判決判處有期徒刑7月確定、臺灣桃園地
    方法院89年度訴字第454號判決判處有期徒刑9月、5月確定
    ，以上有期徒刑之宣告經定執行刑為1年7月，於民國91年4
    月22日縮刑期滿執行完畢。詎甲○○猶不知悔改，前因施用
    毒品案件，先經臺灣桃園地方法院89年度毒聲字第660號裁
    定令入勒戒處所觀察、勒戒，後更經同院89年度毒聲字第14
    41號裁定令入戒治處所施以強制戒治，於89年11月2日停止
    戒治所餘戒治期間付保護管束而釋放，於90年3月2日因保護
    管束期滿未經撤銷而視為戒治期滿執行完畢；其後復因施用
    第一級毒品及第二級毒品案件，經臺灣板橋地方法院94年度
    訴字第470號判決於94年6月23日判決有期徒刑10月、7月確
    定（尚未執行完畢）；甲○○竟於前開判決宣示後，又基於
    同時施用第一級毒品海洛因與第二級毒品安非他命之概括犯
    意，自94年7月7日晚間8時許起至94年7月12日晚間9時許止
    ，約每日2至3次，在臺北市松山區○○○路○段389巷5弄7號
    、臺北市松山區○○○路兄弟飯店某處路旁、臺北縣永和市
    ○○路附近某電動玩具店內等地，以玻璃球吸食器同時燃燒
    第一級毒品海洛因粉末及第二級毒品安非他命結晶物後吸嗅
    所生氣體之方式，連續施用第一級毒品海洛因及第二級毒品
    安非他命多次，為警先後於94年7月7日晚間11時45分許、94
    年7月13日凌晨3時10分許，分別在臺北市松山區○○○路○
    段389巷5弄口、臺北市松山區○○○路○段389巷5弄7號內查
    獲，95年7月13日遭查獲後，甲○○又基於前開施用第一級
    毒品海洛因之概括犯意，至94年12月28日下午3時許止，約
    每日2至3次，在臺北市中和市以香菸摻入第一級毒品海洛因
    粉末燃燒吸嗅所生氣體之方式，連續施用第一級毒品海洛因
    多次，嗣為警於94年12月29日凌晨5時30分許，在臺北市中
    山區○○○路○段62巷口查獲，並先後扣得如附表一、二所
    示之物。
二、案經臺北市政府警察局松山分局、臺北縣政府警察局三重分
    局報告臺灣臺北地方法院檢察署檢察官偵查起訴，及臺北市
    政府警察局中山分局報告臺灣臺北地方法院檢察署檢察官移
    送併辦，嗣於本院準備程序進行中，甲○○先就被訴事實及
    移送併辦事實為有罪之陳述，經裁定進行簡式審判程序。
    理  由
一、證據能力之判斷：
    (一)查本件被告甲○○所為之自白，並無出於強暴、脅迫、利
      誘、詐欺、疲勞訊問、違法羈押或其他不正之方法，亦非
      違反法定障礙事由經過期間不得訊問或告知義務之規定而
      為，依刑事訴訟法第156條第1項、第158條之2規定，應認
      其有證據能力。
    (二)本件資以證明被告犯行之非供述證據（詳見後述），均無
      違反法定程序而取得之情形，依刑事訴訟法第158條之4反
      面規定，自有證據能力。
二、上揭犯罪事實，業據被告於本院訊問時坦承不諱，且被告於
    94年7月7日、94年7月13日為警查獲後所採集之尿液，經以
    氣相層析質譜儀法檢驗，均呈鴉片類（海洛因代謝物）、安
    非他命之陽性反應，另94年12月29日為警查獲後所採集之尿
    液，經以氣相層析質譜儀法檢驗，則呈鴉片類（海洛因代謝
    物）嗎啡陽性反應等情，有卷附臺北市政府警察局偵辦毒品
    案件尿液檢體委驗單、臺北縣政府警察局三重分局查獲違反
    毒品危害防制條例案件犯嫌代碼對照表、臺灣檢驗科技股份
    有限公司濫用藥物尿液檢驗報告3紙等可稽；又被告於如附
    表一、二所示時間、地點遭查獲後，扣得如附表一、二所示
    、被告所有、供施用毒品所用之物及毒品等情，除經被告供
    認明確外，並有卷附自願受搜索同意書、如附表一所示之鑑
    定通知書在卷可稽；另按第一級毒品海洛因與第二級毒品非
    不可同時加熱燒烤吸食，且實際上亦有此等案例出現，有行
    政院衛生署管制藥品管理局93年8月17日管檢字第093000773
    3號函、法務部調查局調科壹字第09300366970號函、內政部
    警政署94年1月18日刑鑑字第0930247753號函可考，是被告
    供稱係將海洛因粉末及安非他命結晶物一同置入玻璃球吸食
    器內，以火燒烤後吸嗅所生氣體而同時施用第一級毒品海洛
    因、第二級毒品安非他命等語，即非無稽，堪信被告自白與
    事實相符；被告前因施用毒品案件，先經臺灣桃園地方法院
    89年度毒聲字第660號裁定令入勒戒處所觀察、勒戒，後更
    經同院89年度毒聲字第1441號裁定令入戒治處所施以強制戒
    治，於89年11月2日停止戒治所餘戒治期間付保護管束而釋
    放，於90年3月2日因保護管束期滿未經撤銷而視為戒治期滿
    執行完畢等情，有臺灣高等法院被告前案紀錄表1份在卷可
    稽，是依毒品危害防制條例第20條第2項反面解釋，檢察官
    就被告本件施用第一級、第二級毒品犯行對被告提起公訴，
    即無不合，綜上所述，本件事證明確，被告犯行堪以認定，
    應依法論科。
三、新舊法之比較適用：
    按行為後法律有變更者，適用行為時之法律，但行為後之法
    律有利於行為人者，適用最有利於行為人之法律，刑法第2
    條第1項定有明文，被告行為後，如附表三所示關於本件被
    告論罪科刑所應適用之刑法條文，業於94年2月2日修正公布
    ，且依刑法施行法第10條之1規定，於95年7月1日生效施行
    ，經如附表三所示個別比較新舊法及依最高法院24年上字第
    4634號判例就罪刑有關之一切情形綜其全部之結果而為比較
    後，仍以適用95年7月1日修正施行前如附表三所示關於被告
    論罪科刑所應適用之刑法條文規定較有利於行為人，是依前
    開說明，自應適用95年7月1日修正施行前如附表三所示關於
    被告論罪科刑所應適用之刑法條文規定處斷。
四、核被告所為，係犯毒品危害防制條例第10條第1項、第2項施
    用第一級毒品、第二級毒品罪，其持有第一級、第二級毒品
    之低度行為為施用毒品之高度行為吸收，不另論罪；又本件
    並無任何積極證據足認被告均係於不同時地、以不同方法分
    別施用第一級毒品海洛因及第二級毒品安非他命，而未曾同
    時施用，自應依被告之供述為有利於被告之認定，被告以一
    施用毒品行為，同時施用第一級毒品及第二級毒品，觸犯2
    罪名，為想像競合犯，應從一重之施用第一級毒品罪處斷，
    ；被告多次施用第一級毒品犯行，時間緊接、方法相近、觸
    犯構成犯罪要件相同之罪名，顯係基於概括犯意，應依修正
    前刑法第56條連續犯之規定論以一罪，並依法加重其刑；起
    訴書雖僅就被告自94年7月7日晚間8時許至94年7月12日晚間
    9時許施用第一級毒品海洛因、第二級毒品安非他命之犯行
    具體提起公訴，然檢察官就犯罪事實一部起訴者，效力及於
    全部，本件被告自94年7月13日為警查獲釋放後起至94年12
    月28日下午3時許止之連續施用第一級毒品海洛因犯行，與
    已具體起訴部分有連續犯裁判上一罪關係，本院自應併予審
    判，亦此敘明；查被告前因毒品危害防制條例案件，經臺灣
    板橋地方法院88年度訴字第1313號判決判處有期徒刑7月確
    定、臺灣桃園地方法院89年度訴字第454號判決判處有期徒
    刑9 月、5月確定，以上有期徒刑之宣告經定執行刑為1年7
    月，於民國91年4月22日縮刑期滿執行完畢，有卷附臺灣高
    等法院被告前案紀錄表可稽，其受有期徒刑之執行完畢，5
    年內再犯本件有期徒刑以上之罪，為累犯，應依修正前刑法
    第47條規定遞加重其刑；爰審酌被告施用毒品戕害自身健康
    、施用毒品次數及時間久暫，先前已有多次煙毒、麻藥、施
    用毒品前科，甫為警查獲後又再度施用毒品再為警查獲，足
    見缺乏戒斷毒品決心，惟嗣後坦承犯行、犯後態度尚佳等一
    切情狀，量處如主文所示之刑；扣案如附表一所示之毒品，
    爰依毒品危害防制條例第18條第1項本文規定沒收銷燬之，
    扣案如附表二所示之物，為被告所有、供犯罪所用之物，業
    經被告供述明確，爰依修正前刑法第38條第1項第2款規定沒
    收之，至94年7月13日查獲時另扣案之注射針筒1支經鑑驗亦
    含有第一級毒品海洛因殘渣，另扣案之電子秤1台，經鑑驗
    亦含有第一級毒品海洛因、第二級毒品安非他命殘渣，有高
    雄醫學大學附設中和紀念醫院檢驗報告、行政院衛生署管制
    藥品管理局95年7月14日管檢字第0950007247號鑑定書在卷
    可稽，然訊之被告否認該注射針筒、電子秤為其所有並供施
    用毒品所有，核此部分積極證據尚有不足，扣案注射針筒1
    支、電子秤1台（含其內毒品），爰不予宣告沒收或沒收並
    銷燬，末此敘明。
據上論斷，應依刑事訴訟法第273條之1第1項、第299條第1項前
段，毒品危害防制條例第10條第1項、第2項、第18條第1項本文
，刑法第2條第1項前段、第11條前段、第55條、修正前刑法第56
條、第47條、第38條第1項第2款，判決如主文。
本案經檢察官於知慶到庭執行職務
中    華    民    國    95    年    8    月     17    日
                  刑事第十二庭  法  官  張永宏
上正本證明與原本無異。
如不服本判決，應於判決送達後十日內，向本院提出上訴狀。
                                書記官  楊婷婷
中    華    民    國    95    年    8    月     17    日
附錄本件論罪科刑法條全文
毒品危害防制條例第10條
施用第一級毒品者，處6月以上5年以下有期徒刑。
施用第二級毒品者，處3年以下有期徒刑。
附表一
┌──┬─────────────────────┬───────────┐
│編號│扣押物品名、重量                          │備考（查獲時地）      │
│    │鑑定通知書                                │                      │
├──┼─────────────────────┼───────────┤
│一  │海洛因及甲基安非他命1包（不含包裝袋、淨重 │94.7.7晚間11時45分    │
│    │0.39公克）                                │臺北市松山區○○○路5 │
│    │法務部調查局94.9.23調科壹字第020007387號  │段389巷5弄口          │
├──┼─────────────────────┼───────────┤
│二  │甲基安非他命1包（不含包裝袋、驗餘淨重0.12 │同上                  │
│    │公克）                                    │                      │
│    │臺北市政府警察局94.12.28北市鑑毒字第744號 │                      │
│    │鑑驗通知書                                │                      │
├──┼─────────────────────┼───────────┤
│三  │安非他命2包（不含包裝袋、淨重1.5公克）    │94.7.13凌晨3時10分    │
│    │臺灣檢驗科技股份有限公司94.7.27濫用藥物檢 │臺北市松山區○○○路5 │
│    │驗報告                                    │段389巷5弄7號         │
├──┼─────────────────────┼───────────┤
│四  │安非他命殘渣（不含盛裝該殘渣之吸管杓、量微│同上                  │
│    │無法磅秤）                                │                      │
│    │行政院衛生署管制藥品管理局95年7月14日管檢 │                      │
│    │字第0950007247號鑑定書                    │                      │
├──┼─────────────────────┼───────────┤
│五  │安非他命殘渣（不含盛裝該殘渣之玻璃球、量微│同上                  │
│    │無法磅秤）                                │                      │
│    │行政院衛生署管制藥品管理局95年7月14日管檢 │                      │
│    │字第0950007247號鑑定書                    │                      │
├──┼─────────────────────┼───────────┤
│六  │安非他命殘渣（不含盛裝該殘渣之吸食器、量微│同上                  │
│    │無法磅秤）                                │                      │
│    │行政院衛生署管制藥品管理局95年7月14日管檢 │                      │
│    │字第0950007247號鑑定書                    │                      │
├──┼─────────────────────┼───────────┤
│七  │海洛因殘渣（不含盛裝該殘渣之塑膠勺、量微無│同上                  │
│    │法磅秤）                                  │                      │
│    │高雄醫學大學附設中和紀念醫院0000-000檢驗報│                      │
│    │告                                        │                      │
├──┼─────────────────────┼───────────┤
│八  │海洛因3包（不含包裝袋、淨重1.05公克）     │94.12.29凌晨5時30分   │
│    │臺北市政府警察局中山分局查獲涉嫌毒品危害防│臺北市中山區○○○路3 │
│    │制條例毒品初步鑑驗報告書                  │段62巷口              │
└──┴─────────────────────┴───────────┘
附表二
┌──┬─────────────────────┬───────────┐
│編號│扣押物品名、重量                          │備考（查獲時地）      │
├──┼─────────────────────┼───────────┤
│一  │包裝袋1個（不含盛裝之海洛因毒品）         │94.7.7晚間11時45分    │
│    │                                          │臺北市松山區○○○路5 │
│    │                                          │段389巷5弄口          │
├──┼─────────────────────┼───────────┤
│二  │包裝袋1個（不含盛裝之甲基安非他命毒品）   │同上                  │
├──┼─────────────────────┼───────────┤
│三  │包裝袋2個（不含盛裝之安非他命毒品）       │94.7.13凌晨3時10分    │
│    │                                          │臺北市松山區○○○路5 │
│    │                                          │段389巷5弄7號         │
├──┼─────────────────────┼───────────┤
│四  │吸管杓3支（不含盛裝之安非他命殘渣）       │同上                  │
├──┼─────────────────────┼───────────┤
│五  │玻璃球1個（不含盛裝之安非他命殘渣）       │同上                  │
├──┼─────────────────────┼───────────┤
│六  │吸食器1個（不含盛裝之安非他命殘渣）       │同上                  │
├──┼─────────────────────┼───────────┤
│七  │塑膠勺1支（不含盛裝之海洛因殘渣）         │同上                  │
├──┼─────────────────────┼───────────┤
│八  │包裝袋3個（不含盛裝之海洛因殘渣）         │94.12.29凌晨5時30分   │
│    │                                          │臺北市中山區○○○路3 │
│    │                                          │段62巷口              │
└──┴─────────────────────┴───────────┘
附表三
┌────────┬────────┬────────┬────────┐
│規定名稱        │修正前規定      │修正後規定      │新舊法個別比較結│
│                │                │                │論與理由        │
├────────┼────────┼────────┼────────┤
│刑法第56條      │連續數行為而犯同│刪除。（除合於接│適用舊法。      │
│連續犯          │一罪名者，以一罪│續犯或包括一罪情│本件事實，於新法│
│                │論。但得加重其刑│形外，數行為應分│時應分論併罰，較│
│                │至二分一。      │論併罰）        │不利於被告。    │
├────────┼────────┼────────┼────────┤
│刑法第47條      │受有期徒刑之執行│受徒刑之執行完畢│適用舊法。      │
│累犯            │完畢，或受無期徒│，或一部之執行而│本件事實，於新舊│
│                │刑或有期徒刑一部│赦免後，五年以內│法均構成累犯，新│
│                │之執行完畢而赦免│故意再犯有期徒刑│法並無較有利於被│
│                │者，五年以內再犯│以上之罪者，為累│告。            │
│                │有期徒刑以上之罪│犯，加重本刑至二│                │
│                │，為累犯，加重本│分之一。        │                │
│                │刑至二分之一。  │第98條第2項關於 │                │
│                │                │因強制工作而免其│                │
│                │                │刑之執行者，於受│                │
│                │                │強制工作處分之執│                │
│                │                │行完畢或一部之執│                │
│                │                │行而免除後，五年│                │
│                │                │以內故意再犯有期│                │
│                │                │徒刑以上之罪者，│                │
│                │                │以累犯論。      │                │
├────────┼────────┼────────┼────────┤
│刑法第38條第1項 │供犯罪所用或犯罪│供犯罪所用或犯罪│適用舊法。      │
│第2款、第3項    │預備之物，以屬於│預備之物，以屬於│本件被告所有、供│
│供犯罪所用或犯罪│犯人者為限，得沒│犯罪行為人者為限│犯罪所用之物，於│
│預備之物沒收    │收之。但有特別規│，得沒收之。但有│新舊法均得宣告沒│
│                │定者，依其規定。│特別規定者，依其│收，新法並無較有│
│                │                │規定。          │利於被告；且沒收│
│                │                │                │為從刑，應附屬於│
│                │                │                │主刑，本件主刑所│
│                │                │                │適用之法律既為舊│
│                │                │                │法，沒收自亦應適│
│                │                │                │用舊法。        │
├────────┴────────┴────────┴────────┤
│結論：就罪刑有關之一切情形，綜其全部之結果而為比較後，應一律適用舊法。│
└───────────────────────────────────┘


司法院資訊處製作；財團法人民間司法改革基金會備份。
